# 请教陈版主，关于同一控制下合并

提问人：shenjiyuan 时间：2020-01-10 21:32:12
陈版主：
您好，我们在实务中遇到一家企业，A全资控B，B全资控C，后A增资C后占其75%，B占其25%，然后B对C实施权益法核算。
对于A公司，合并层面是否属于同一控制下合并，应该如何进行处理。

回答人：chenyiwei
C一直是处于A的控制下，所以对A而言不是同一控制下合并。该事项中A应将对C的增资额作为对C的投资成本，A的合并报表层面不受该内部重组事项影响。
对B而言，其个别报表层面应按《企业会计准则解释第 7 号》第一条规定处理；合并报表层面应按照《企业会计准则第 33 号——合并财务报表（ 2014 年修订）》第五十条规定处理。